臺灣彰化地方法院刑事判決
111年度訴字第435號
公  訴  人  臺灣彰化地方檢察署檢察官
被      告  陳靖東


            張紹倫





上列被告因違反個人資料保護法案件，經檢察官提起公訴（110
年度偵字第6604號），被告於準備程序中就被訴事實為有罪之陳
述，經告知簡式審判程序之旨，並聽取公訴人、被告之意見後，
本院裁定改依簡式審判程序審理，判決如下：
    主    文
陳靖東、張紹倫共同犯個人資料保護法第41條之非公務機關未於
蒐集特定目的必要範圍內利用個人資料罪，均累犯，陳靖東處有
期徒刑肆月，張紹倫處有期徒刑參月，如易科罰金，均以新臺幣
壹仟元折算壹日。
    犯罪事實
一、陳靖東、張紹倫等2人明知個人之姓名、出生年月日、照片
    、父母姓名等屬於個人資料保護法第2條第1款所定之個人資
    料，非公務機關對於其利用應於特定目的之必要範圍內為之
    ，然陳靖東、張紹倫等2人竟共同意圖損害他人之利益，基
    於非法利用他人個人資料之犯意聯絡，接續於附表所示之時
    間、地點，以附表所示之方式，而非法利用黃照祥之個人資
    料，足生損害於黃照祥。嗣因黃照祥發現上開載有其個資之
    文宣，報警處理因而循線查悉上情。
二、案經黃照祥訴由彰化縣警察局和美分局報告案臺灣彰化地方
    檢察署檢察官偵查起訴。
    理    由
一、認定事實之證據及理由：
　㈠上揭犯罪事實，業據被告陳靖東、張紹倫於本院準備程序、
    審理中坦白承認，核與證人即告訴人黃照祥於警詢、偵查中
    證述之情節相符，並有告訴人黃照祥所提供之現場照片、臉
    書截圖照片、監視器翻拍畫面、臺灣彰化地方檢察署110年
    度偵字第3183號卷(告訴人為段氏錢，被告為施効甫)所附之
    段氏錢之警詢筆錄、施効甫之警詢筆錄、告訴人黃照祥於該
    案之110年7月28日偵訊筆錄、扣案之告訴人所簽發109年9月
    9日之支票照片(票號:HIA0000000號)影本在卷可憑。
  ㈡按個人資料保護法所稱之利用，指將蒐集之個人資料為處理
    以外之使用，個人資料保護法第2條第5款定有明文；又非公
    務機關對個人資料之利用，應於蒐集之特定目的必要範圍內
    為之，同法第20條第1項亦有明定。被告陳靖東將告訴人身
    分證正面及背面之個人資料（有遮掩住○○路號及遮掩身分證
    字號最後4碼），印製成傳單，與被告張紹倫共同予以張貼
    發送，被告陳靖東另透過臉書張貼告訴人照片及業餘活動身
    分，供不特定人觀覽，其利用告訴人上開個人資料之目的非
    法所容許，且已逾越蒐集之特定目的之必要範圍，顯無正當
    性甚明。
　㈢從而，本件事證明確，被告2人犯行足以認定，應依法論科。
二、論罪科刑：　　
　㈠核被告2人所為，均係犯個人資料保護法第41條之非公務機關
    未於蒐集特定目的必要範圍內利用個人資料罪。被告陳靖東
    、張紹倫間就附表編號1至4及6、7之行為，有犯意聯絡、行為
    分擔，為共同正犯。被告陳靖東、張紹倫雖分別於附表所示
    時地有多次侵害告訴人黃照祥之舉動，惟均係於密接時間、
    地點而為張貼文宣、或是在臉書上PO文，均係張貼告訴人之
    個資，故因其侵害法益同一，且數行為均係在密切接近之時
    間及地點所進行，各行為獨立性極為薄弱，依一般社會健全
    觀念，在時間差距上，難以強行分開，在刑法評價上，應視
    為數個舉動之接續施行，核屬接續犯，而為包括之一罪。
  ㈡被告陳靖東前因公共危險案件，經法院判決處有期徒刑3月確
    定，於109年4月15日易科罰金執行完畢。被告張紹倫前因毒
    品案件，經法院判決處應執行有期徒刑3年6月確定，於105
    年11月15日縮短刑期假釋出監，於107年2月6日縮刑期滿視
    為執行完畢一節，有臺灣高等法院被告前案紀錄表1份在卷
    可稽，被告2人均於受有期徒刑執行完畢後，5年以內故意再
    犯本件有期徒刑以上之各罪，均為累犯。本院審酌被告2人
    前曾因犯罪經判處罪刑並執行完畢，理應之所警惕，避免再
    觸法典，被告陳靖東甚至於108年4月間就曾與施効甫一起幫
    放重利之友人以恐嚇之方式討債，經檢察官職權不起訴處分
    ，後又因酒駕入獄服刑，竟又再以此等不當之方式催討債務
    ，顯見被告2人均未能自前案記取教訓，刑罰反應力薄弱，
    且本件依累犯加重亦無罪刑不相當或過苛之情事，故均應依
    刑法第47條第1項之規定加重其刑，各加重其刑。
  ㈢爰審酌被告陳靖東目的雖是要為朋友施効甫討債，被告張紹
    倫則因與陳靖東為好友，而陪同被告陳靖東為本件犯行等情
    ，然而，告訴人黃照祥與施効甫有無債權債務關係均與被告
    2人無涉，且施効甫自稱與告訴人黃照祥有債務關係，實則
    乃告訴人黃照祥之女友段氏錢向施効甫借貸金錢，有臺灣彰
    化地方檢察署110年度偵字第3183號檢察官不起訴處分書可
    查（經檢察官認定段氏錢借錢之目的乃賭博，而無急迫、輕
    率、無經驗或難以求助之處境，故施効甫而不構成重利）；
    且被告所張貼之告訴人所簽發之本票，被告陳靖東明知為告
    訴人簽發予案外人陳俊均之支票，與施効甫與段氏錢之債務
    完全無關，然被告陳靖東卻向陳俊均借來閱覽後予以拍照後
    ，再予以張貼洩漏告訴人個資等情，經證人陳俊均證述甚明
    ；另審酌被告2人坦承犯行之犯後態度、被告2人犯案之手段
    、洩漏告訴人個資的內容（告訴人姓名、出生年月日、父母
    、照片）及對於告訴人隱私之侵害程度等一切情狀，量處如
    主文所示之刑，並均諭知易科罰金之折算標準。
四、據上論斷，應依刑事訴訟法第273條之1第1項、第299條第1
    項前段，判決如主文。
本案經檢察官陳詠薇提起公訴，檢察官陳昭蓉到庭執行職務。
中　　華　　民　　國　　111 　年　　6 　　月　　16　　日
                  刑事第二庭        法  官  陳怡潔
以上正本證明與原本無異。
如不服本判決應於收受判決後20日內，向本院提出上訴書狀，並
應敘述具體理由。其未敘述上訴理由者，應於上訴期間屆滿後20
日內向本院補提理由書(均須按他造當事人之人數附繕本)「切勿
逕送上級法院」。
告訴人或被害人對於判決如有不服具備理由請求檢察官上訴者，
其上訴期間之計算係以檢察官收受判決正本之日期為準。
中　　華　　民　　國　　111 　年　　6 　　月　　16　　日
                                    書記官  謝儀潔

附表
編號 時間/地點 洩漏個資方式行為 1 110年1月5日23時許彰化縣○○鄉○○村○○路00號 在周遭張貼有黃照祥之身分證影本、所簽發本票、支票影本之文宣 2 110年1月5日23時許彰化縣○○鄉○○村○○○街000號 在周遭張貼有黃照祥之身分證影本、所簽發本票、支票影本之文宣 3 110年1月12日23時許彰化縣○○鄉○○村○○路00號 在周遭張貼有黃照祥之身分證影本、所簽發本票、支票影本之文宣 4 110年1月13日0時35分許彰化縣○○鄉○○村○○○街000號 在周遭張貼有黃照祥之身分證影本、所簽發本票、支票影本之文宣 5 110年1月17日20時42分FACEBOOK的社團「我愛伸港小鎮」（陳靖東單獨為之） 在臉書社團上張貼黃照祥欠錢不還，家住伸港鄉定興村，現任大同國小副會長，開支票出來騙錢，話術一堆大家要小心，大家看到請幫忙轉貼，上面有黃照祥跟黃照祥的女友段氏錢照片 6 110年01月19日彰化縣○○鄉○○村○○路00號 在周遭張貼黃照祥身著喪服的彩色照片，並寫著黃照祥欠錢不還 7 110年01月19日約23時09分許彰化縣○○鄉○○村○○○街000號 在周遭張貼黃照祥身著喪服的彩色照片，並寫著黃照祥欠錢不還 

附錄本案論罪科刑法條：
個人資料保護法第41條
意圖為自己或第三人不法之利益或損害他人之利益，而違反第六
條第一項、第十五條、第十六條、第十九條、第二十條第一項規
定，或中央目的事業主管機關依第二十一條限制國際傳輸之命令
或處分，足生損害於他人者，處五年以下有期徒刑，得併科新臺
幣一百萬元以下罰金。